【裁判字號】    95,上更(一),119
【裁判日期】    950420
【裁判案由】    強盜
【裁判全文】
臺灣高等法院刑事判決             95年度上更(一)字第119號
上  訴  人  臺灣板橋地方法院檢察署檢察官
被      告  甲○○（原名宋其維）
選任辯護人  李進成律師
            黃勝文律師
上列上訴人因被告強盜案件，不服臺灣板橋地方法院91年度訴字
第1980號，中華民國92年3月11日第一審判決（起訴案號：臺灣
板橋地方法院檢察署91年度偵字第9756號），提起上訴，判決後
，經最高法院第一次發回更審，本院判決如下：
    主  文
原判決撤銷。
甲○○以強暴妨害人行使權利，處有期徒刑陸月，如易科罰金，
以參佰元折算壹日。
    事  實
一、甲○○於民國91年5月27日，閱覽丙○○於電腦網站上登載
    欲販賣其所有之山葉（YAMAHA）牌V-MAX型重型機車1輛之廣
    告，因十分喜愛該重型機車，遂先後於同年5月28、29日，
    以自己名義申請之0000000000號行動電話與丙○○聯繫購車
    事宜，雙方遂約定於同年5月29日見面交易。甲○○為能將
    該重型機車載回，乃向友人江耀堂借用車牌號碼LU-2132號
    工程車（附升降機設備）一輛，同年5月29日上午駕駛該工
    程車前往臺北縣蘆洲市。同日下午5時30分許，丙○○依約
    前來並開車載甲○○至臺北縣蘆洲市○○路265號地下室停
    車場，供甲○○察看上開重型機車。因甲○○要求丙○○提
    供車籍資料及試車未果，而丙○○又不耐甲○○看車時間太
    久，雙方因而發生口角爭執。甲○○因隻身前來臺北，又對
    該處環境不熟悉，情急之下取出事前攜帶防身其父所有之電
    擊棒1支，丙○○因聽聞甲○○連續按下電擊棒發出之聲音
    而心慌，即朝地下室出口奔跑並高喊警衛將出入口之柵欄放
    下，甲○○為求脫身，隨即騎乘該重型機車從地下室出口欲
    離開現場，在出入口轉彎之車道上，丙○○為阻止甲○○騎
    乘該重型機車離去遂以腳踢擊該重型機車，惟甲○○仍騎乘
    該重型機車強行通過（電擊棒掉落在出入口轉彎之車道上）
    ，而以此強暴手段妨害丙○○使用該機車之權利（甲○○對
    該機車尚無不法所有之意圖）。嗣甲○○將該重型機車裝載
    至事先準備之上開工程車，於同日晚上9時30分許，運回苗
    栗縣公館鄉玉谷村57號江耀堂之工作地點，告知江耀堂該重
    型機車仍有糾紛，但任職之大千綜合醫院有急事後，即騎乘
    該重型機車返回苗栗市○○街5之4號其上班之大千綜合醫院
    。嗣警方在臺北縣蘆洲市○○路265號地下室停車場出入口
    轉彎之車道上，扣得甲○○掉落之上開電擊棒1支，並循線
    於同日晚上11時20分許至前揭江耀堂工作地點查獲甲○○，
    再至前揭甲○○上班地點起出上開重型機車1輛（業由臺北
    縣政府警察局蘆洲分局發還丙○○）及其父所有之電擊棒套
    子1個。
二、案經被害人丙○○訴由臺北縣政府警察局蘆洲分局報請臺灣
    板橋地方法院檢察署檢察官偵查起訴。
    理  由
一、上開強行騎走重型機車之事實，業據被告甲○○坦承不諱，
    並經告訴人丙○○指訴綦詳。參以證人江耀堂於警詢時即證
    稱：LU-2132號小貨車是其公司之工程車，其於案發當日（
    即91年5月29日）上午借給被告，被告晚上9時30分許還車，
    還車時該工程車上載有重型機車，據被告稱該機車是買來的
    （見偵查卷第18頁反面）；於原審證稱：被告於案發前一日
    （即91年5月28日）即向其借用工程車，而於案發當日上午8
    時許前來取車，說要去買重型機車。當晚9時許來還該工程
    車，當時工程車上載有1輛重型機車。其問被告機車以多少
    錢買？被告沒有回答，只說醫院找他很急，回來再講，車子
    有點問題，然後騎該機車去醫院等情（見原審卷第21至22頁
    ）。證人即上開地下室停車場警衛楊政雄於偵查中證述：告
    訴人的重型機車停在地下室好幾個月，其當時看到告訴人帶
    被告到地下室，二人講了十幾分鐘之久，後來其至旁邊開完
    燈後走回管理室時，就聽到告訴人很緊張地跑出來喊抓賊，
    隨即看見被告騎該重型機車出來，告訴人有用腳去踢，但沒
    踢到還跌倒，被告就將該重型機車騎走，地下室的門都是由
    管理員控制開關（見偵查卷第48、49頁）；於原審證稱：當
    天下午告訴人與被告進入地下室，隔約一個小時左右，聽到
    告訴人喊強盜時，被告就騎機車上來，同一時間告訴人也衝
    上來，當時看到被告騎機車上來要轉彎時，告訴人踢被告機
    車，被告歪了一下，但沒有跌倒，被告就將機車騎走，案發
    當天錄影機壞掉等語（見原審卷第74、76頁）。此外，復有
    被告騎走上開重型機車在民族路時（91年5月29日18時13分
    ）遭附近監視器拍攝之影像畫面（見偵查卷第26頁）、告訴
    人於電腦網站上登載之前述廣告資料（見偵查卷第25頁）及
    其領回上開機車之贓物認領保管單（見偵查卷第24頁）、扣
    案之電擊棒照片（見偵查卷第27頁）、被告使用以自己名義
    申請之0000000000號行動電話雙向通聯資料查詢表（見原審
    卷第47頁）、告訴人受讓該機車之機車讓渡書（見本院上訴
    卷第36頁）、最新車位租賃契約書（見本院上訴卷第52至58
    頁）在卷可稽，復有上開電擊棒1支及套子扣案可資佐證。
二、公訴人雖指：被告基於不法所有之意圖，取出電擊棒電擊告
    訴人後，強行騎走上開重型機車云云。惟被告堅決否認有何
    不法所有意圖及以電擊棒電擊告訴人，辯稱：因打算購買該
    重型機車，而攜帶新台幣（下同）2萬多元現金隻身北上。
    嗣經告訴人引領，將事先向江耀堂借得之工程車停放在外，
    由告訴人帶至事發之地下室。在地下室看車時，告訴人因其
    看車時間太久不耐，且無機車來源證件，又拒絕其試車，表
    現出不耐煩之態度，其慌亂之餘拿出隨身攜帶之電擊棒，要
    求告訴人不要亂來，但確未使用電擊棒電擊告訴人。嗣因告
    訴人旋跑向出口，並要求警衛將鐵門放下，其一時未經細思
    ，即騎乘該重型機車逃離現場。騎出該重型機車後，只想到
    要保管好該機車，以免遭竊，然後再與告訴人商議購買詳情
    ，便將該重型機車以前開工程車運回苗栗，同時因任職之大
    千綜合醫院急召回院修理呼吸器設備，即先返還江耀堂工程
    車後，急忙騎該機車到醫院，等處理完醫院事務之後回去找
    江耀堂時，告訴人已與警方趕至該處。該扣案之電擊棒，係
    因鮮少至臺北，人生地不熟，為求自衛而隨身攜帶，絕未持
    電擊棒電擊告訴人，並強盜該重型機車等語。查：
（一）關於是否以電擊棒電擊告訴人一情：
      雖告訴人於警詢時指稱：「……剛開始該男子說他想要試
      看引擎叫我把車發動，發動後該男子想要試騎，我當然不
      能讓他試騎。之後我把引擎熄火，就與該男子聊天，我蹲
      下看我車子前輪胎時，該男子就從背包拿起一把電擊棒，
      從我左後腦電擊，我覺得有麻麻的感覺就跳開，至地下室
      出口處跑想要叫警衛，結果該男子就騎走我機車從地下室
      往上衝……」（見偵查卷第12頁反面至第13頁）、「……
      我發動機車解說性能，當我蹲下來看前輪胎時，他就用電
      擊棒電擊我左後頸致我無法抵抗，將我車騎走……」（見
      偵查卷第15頁），於偵查中亦稱：「……他用電擊棒趁我
      不注意電我脖子後方，他一電我，我就往一樓跑，他就追
      我後，等我跑出停車場，他就回去騎我的機車出來……
       」（見偵查卷第40頁反面）、「當時脖子麻，但意識還
      清楚，只有一個念頭往外跑」（見偵查卷第48頁反面），
      於原審稱：「當時我蹲著在擦機車右前輪，被告站在我後
      方，我聽到像捕蚊燈捕到蚊子的啪啪的連續聲音，我的後
      頸部有一種麻的感覺，我的腦袋就一片空白，我就直接跳
      開，往停車場出入口跑」（見原審卷第34頁），指被告以
      電擊棒電擊其左後腦或左後頸部位，至使不能抗拒而騎走
      上開機車。然：
    １上開扣案電擊棒經勘驗：
      (1)原審91年11月22日勘驗情形：
        扣案電擊棒有一類似槍枝之扳手，扣發扳手後，電擊
          棒彈出伸展後不連把手共有四節，如未伸展則除把手
          外僅有一節，扣發彈出後會發出『啪』一聲很大的聲
          響，並無類似補蚊燈捕捉到蚊子連續聲響，且經法官
          以手觸摸並無電擊感覺（見原審卷第52頁）。
        法官打開扣案電擊棒之電池開關，扣案電擊棒內已安
          裝四顆電池，但四顆電池的陽極及陰極均相反裝置（
          見原審卷第52頁）。
        法官將扣案電擊棒內之電池依正常方式安裝後，請證
          人鍾文進先生（即錦宏消防器材實際負責人，販賣該
          電擊棒之人）開啟開關，證人扣發板機後電擊棒全部
          伸長，並發出類似補蚊燈捕捉到蚊子連續「啪啪」聲
          ，法官請通譯將電擊棒交由證人鍾文進拆除電池後，
          證人將已拆除電池的電擊棒交由通譯轉呈法官過程中
          ，該電擊棒雖然已經拆除電池，但通譯不慎觸摸到電
          擊棒的前端，通譯仍感電擊刺痛（見原審卷第53頁）
          。
      (2)本院上訴審92年5月29日勘驗情形：
        該電擊棒為黑色四節伸縮電擊棒，縮短為37公分，伸長
        為70公分，將該電擊棒內之電池依正常方式安裝，扣發
        扳機後電擊棒全部伸長，並發出類似補蚊燈捕捉到蚊子
        連續「啪啪」聲。沒有裝置電池，但扣扳機開關，亦可
        使四節電擊棒彈出，但因沒有電源，故沒有聲響（見本
        院上訴卷第79、80頁）。
      (3)本院上更(一)審於95年4月7日勘驗情形：
        按下該電擊棒開關，發出一聲啪的聲響，電擊棒彈出，
        再連續按開關，發出啪啪之連續聲響。收電擊棒時，只
        要對正壓下，並不費力（見本院上更(一)卷第43頁）。
    ２而原審法官調出扣案電擊棒勘驗時，該電擊棒內電池反裝
      之原因，依臺北縣政府警察局蘆洲分局92年1月6日蘆警刑
      字第0910039007號函說明，係因防範有人誤觸遭電擊，於
      反裝後陳送臺灣板橋地方法院檢察署扣案（見原審卷第
      111頁），而臺灣板橋地方法院檢察署扣案後，未予更動
      ，亦有該署92年1月6日乙○森贓字第721號函可參（見原
      審卷第112頁）。證人凌明奇警員證稱：因恐解送時有危
      險，故將電擊棒內電池取出後，正、反極反向裝置。在尚
      未拆開電池之前，有稍微按過按鈕，沒有完全按下去，有
      感覺電流發出之聲音（見原審卷第118至120頁）。
    ３證人鍾文進於本院上訴審證稱：「如果被電擊棒……電擊
      的話，該電擊棒的瞬間直流電壓有1萬5千伏特以上，……
      如果要使用被電擊棒電擊的話，需要按電擊棒下去會有正
      負極的接觸會產生『啪、啪』的聲音，就像補蚊燈補到蚊
      子的聲音，電擊棒短時間的觸擊會產生發麻的現象，但長
      時間3、5秒的觸擊皮膚，會使皮膚可能產生灼傷，但我沒
      有試過。因家用係交流電壓為110、220的電壓，所以被如
      果被電擊棒……電擊的話，應該會很嚴重」（見本院上訴
      卷第49頁）、「人被電以後會怎樣我不曾試過，但扣案的
      電擊棒電流很強，瞬間產生直流的8萬伏特電壓，上次我
      證述講瞬間電壓1萬5千伏特以上，應該是8萬伏特才對」
      （見本院上訴卷第89頁）。
    ４由上開說明及勘驗可知扣案電擊棒之功能正常，且事隔近
      4年其內電池仍電力充沛。而該電擊棒，電流很強，於開
      關未完全按下時，即可感覺電流通過，按下開關之後伸出
      並發出一聲啪的聲響，如連續按住開關，即發出連續啪、
      啪之聲音，於通電之後，霎間接觸感覺發麻，接觸短暫3
      、5 秒，即可能產生灼傷，甚至拆除電池，仍可感到先前
      通電所生電流。依告訴人所述，當時並未看到電擊棒（見
      偵查卷第41頁反面），只是蹲在地上擦機車前輪時，聽到
      後方啪啪的聲音，隨即感到麻麻的，然後跳開往外出口奔
      跑，後來檢視左後頸（腦）未有灼傷，亦未就醫。則以前
      述電擊棒之強大電力以言，告訴人顯未受到3、5秒或更長
      時間之電擊，故上開部位並未灼傷，亦未因而就醫診治。
      被告果有電擊告訴人以強取該重型機車之意思，既已取出
      電擊棒，於該情況下亦可輕易電擊告訴人，至使告訴人不
      能抗拒，俾利強取機車。且看車地點距離車道出口有一段
      距離，警衛看守所在亦無從看到，據證人楊政雄證述在卷
      （見偵查卷第48頁）。則被告何不大力電擊告訴人，反使
      告訴人「只感覺麻麻的」，而得向出口奔跑並向警衛呼救
      ，以自曝犯行？又告訴人突然間聽到類似補蚊燈捕捉到蚊
      子之「啪啪」聲響，情急之下未及審視即往出口方向跑去
      ，則於短暫慌忙下，感到一陣麻麻的、腦袋一片空白，合
      於一般人於慌亂當下之感受，尚難認係受到電擊棒電擊所
      致。關此，告訴人嗣於本院作證時明確表示：當時其蹲在
      機車前輪的地方，被告是否拿出電擊棒確實沒有看到，因
      為被告在其背後。但其聽到類似捕蚊燈的聲音，感覺心裡
      很不舒服，直覺就往外跑。該聲音是很接近，不過沒有碰
      觸到等語（見本院上更(一)卷第39頁），可見確無電擊之事
      實。至於告訴人聽到連續啪啪類似捕蚊燈之聲音，衡係被
      告連續按下電擊棒開關發出之聲響，雖未接觸電擊到告訴
      人，但確已拿出並連續按下開關。
    ５公訴人指稱被告曾持電擊棒電擊告訴人後頸部云云，既無
      任何證據足資證明，告訴人亦表明並未觸擊到，只是個人
      心裡感受，則自難認有遭電擊之事實。
（二）關於是否基於不法所有意圖一節：
    １本件重型機車當時尚未取得來源證件，並經被告要求試車
      ，為告訴人拒絕一事，經告訴人是認在卷，亦有告訴人於
      本件事發之後始於91年7月17日與原出賣人立具之機車讓
      渡書在卷可參（見本院上訴卷第36頁）。該重型機車價值
      不低，經告訴人及被告表示要12萬5千元，則被告要求看
      來源證件及試車，在買賣過程中尚非無理之要求，而雙方
      因此發生爭執，被告取出防身之電擊棒，告訴人則向警衛
      呼救並要求放下車道出口柵欄，是被告於一時情急下未及
      細思即倉促騎走機車，尚難遽認有何不法所有之意圖。
    ２被告於騎走該重型機車以後，以向江耀堂事前借得之工程
      車載運回苗栗，將工程車歸還江耀堂後，隨即騎該重型機
      車至大千醫院上班，經證人江耀堂證述綦明，已如前述。
      當時被告確向江耀堂表示該機車還有問題，但醫院有急事
      ，即急忙離去。又當日晚間被告確在大千醫院當班，有該
      醫院工務組排班表在卷可稽（見偵查卷第81頁、本院上訴
      卷第42頁）。衡情被告如具不法所有之意圖而強取該重型
      機車，何不先行卸下該機車再將工程車還給江耀堂，以掩
      飾自己犯行？卻讓江耀堂看到被告載運該機車回來，並告
      知江耀堂購買之機車還有問題有待解決。而於醫院當班之
      際，未暇思索即緊急趕往，亦非違常。實難以被告騎走該
      機車之結果，即予倒推有何不法所有之意圖。
    ３關於告訴人指被告自稱「陳先生」，以0000000000號行動
      電話與告訴人聯繫購車事宜一事。雖據被告於警詢時自承
      ：有向告訴人自稱「陳先生」，並以「陳先生」之名義與
      告訴人聯絡一語屬實（見偵查卷第10頁）。惟：
      (1)上開0000000000號行動電話係以被告本人名義申請，有
        台灣大哥大股份有限公司雙向通聯資料查詢在卷可憑（
        見原審卷第46頁），如被告有意隱慝自己姓名之意，又
        何必留下真實姓名地址申請之電話以供警方追查？至於
        在網路上未使用真實姓名，衡以一般網路交談多有使用
        化名、代號之情形，是自不得以使用「陳先生」為名，
        即認被告並無購買之意。
      (2)而告訴人於原審稱：「（你跟被告見面被告有無拿名片
        給你？）有的，名片是姓陳，不是宋其維本名，案發後
        我已交給警員，被告將機車騎走後，我有打名片上的電
        話，但對方說沒有這個人」（見原審卷第34頁），與證
        人即案發後至現場處理之警員方瑞源於原審具結證稱：
        未曾收受丙○○交付之任何名片等情不符（見原審卷第
        91頁）。且經原審向臺北縣政府警察局蘆洲分局查詢結
        果，該分局函復稱：受理本案時之服勤人員均未收受丙
        ○○所交付陳姓男子名片，有該分局91年12月13日蘆警
        刑字第0910034411號函附卷可稽（見原審卷第110頁）
        ，而被告亦否認有交付上開名片（見本院上訴卷第92頁
        ），是告訴人關此之指訴，非全然可信。
      (3)至於被告與告訴人聯繫購車事宜時，係使用自己名義之
        上開行動電話，而非其平日使用其姊宋其美名義之0000
        000000號行動電話，然無論其名義或姊名義之行動電話
        （見最高法院95年度台上字第594號卷第30頁），均可
        供警方追查，其本人名義電話更可直接查到，又怎能以
        此為由，認為被告只是佯裝購買卻遂行強盜犯行？又被
        告於案發當日晚間即遭警查獲，故通聯紀錄未顯示出案
        發後之使用情形，亦屬正常。至於告訴人指稱：被告於
        騎走重型機車以後，其有打上開行動電話給被告，但被
        告沒有開機（見原審卷第37頁）。但衡以被告當時自己
        也以為情急而騎走機車，則未與告訴人聯繫，亦難認即
        係基於不法所有之意圖。
    ４又被告自承在加油站門口有遇到告訴人開車來追（見偵查
      卷第57頁反面），告訴人亦稱：當時確實開車在追被告（
      見偵查卷第58頁）。雖二人對於當時告訴人車上有無他人
      ？告訴人是否出口對被告威脅？等情所述不同。然當時被
      告既已知告訴人開車追隨其後，則亦應可想見所駕工程車
      之車號及行進路線均為告訴人所掌握，如係有何不法所有
      之意圖而強盜該重型機車，行跡顯然無從隱藏，又何以執
      意駕車返回苗栗。可見當時確感情急而未及細思，故亦不
      得以其未當時返還告訴人該重型機車，即推認有何不法所
      有犯意。
    ５另依該地下室之照片（見偵查卷第51頁），除車庫出入口
      外，尚有1及2號逃生門，且該二逃生門距該重型機車停放
      處不遠，甚較車庫出入口為近。但被告想要購買並試騎機
      車，又與告訴人已發生爭執，認為騎機車離開是最快最安
      全之方式，未想到後續問題並冷靜觀察週遭環境思酌應對
      之道，亦難因此即認有何不法所有之意圖。至網絡販賣價
      格昂貴之重型機車，尚有諸多情況有待確認，是被告看車
      而攜帶可供自衛之電擊棒，亦非可認作早已有強盜之意念
      。而將工程車停在距離地下室外一段距離，由告訴人載往
      地下室，被告已詳述是因路況不熟，才與告訴人相約由告
      訴人載往，而如購買成交重型機車，亦確要使用工程車便
      於載回，如早已有強盜犯意，何必向友人江耀堂表示借用
      工程車去購買重型機車，並於載回後表明仍有糾紛？倘要
      遂行強盜，又何不電擊告訴人至使不能抗拒，卻讓告訴人
      有機會自後追蹤？
    ６該部重型機車交易價格為12萬5千元，被告自承僅攜帶現
      金2萬多元。惟被告表示另有金融卡及信用卡，而其富邦
      銀行信用卡預借現金額度為10萬元，合作金庫亦有定存10
      萬元、富邦證券投資信託股份有限公司有受益憑證、另尚
      有互助會款尚未標取，且當時有正職，每月固定領有薪資
      ，有足夠資力等情，況一般交易方式亦不僅以現金為限，
      並提出上開受益憑證、合作金庫存單、存摺、互助會單、
      金融卡及信用卡、預借現金查詢額度、受益憑證查詢資料
      等為據（見偵查卷第82至86頁、台上字第594號卷第32至
      38 頁）。而被告既證明有足夠資力，雖當時未帶有足量
      現金，然以隻身前往接洽網路購物事宜，一次未帶足量現
      金而留待日後給付，即一般人行事稍微謹慎，亦可能如此
      為之。雖於情急而倉促之下，逕予騎走機車，誠屬非是，
      但究難以其未攜帶足夠現金，即認並無購買之意。
    ７至於被告於警詢時自承：因為喜歡該部重型機車才騎走，
      欲據為己有一詞（見偵查卷第11頁正反、面），真意無非
      因喜歡該機車，有意購買，才會在該情況下騎走機車，尚
      不得率予認為因不法所有之意圖而強取該機車。
（三）依上所述，被告雖有拿出電擊棒，並連續按住開關發出類
      似捕蚊燈之啪啪聲響，但並未持以電擊告訴人，而其騎走
      該重型機車，亦無不法所有之意圖。
三、被告對於上開重型機車，雖無不法所有之意圖，惟以強暴手
    段強行騎走，妨害告訴人使用該機車之權利，係犯刑法第
    304條第1項之強制罪。公訴人認係涉有刑法第330條第1項之
    攜帶兇器強盜罪，起訴法條尚有未洽，應予變更。至被告雖
    另辯稱：騎走機車之目的在於防止告訴人對己有何不利之行
    為，應屬緊急避難云云，惟當時告訴人並無攻擊被告之身體
    ，被告既未受有現在不法之侵害或自己生命、身體、自由、
     財產之緊急危難，不符合緊急避難得阻卻違法之要件，自
     不得據此邀免罪責。
四、原審認被告所犯罪證明確，予以論罪科刑，固非無見。惟查
    ：被告0000000000號行動電話係自91年5月27日起租用，有
    該門號雙向通聯資料查詢在卷可參（見原審卷第47頁）。以
    此電話與告訴人聯絡購買事宜，係於91年5月28、29日。原
    判決認為被告於23日起即閱覽該廣告，並自該日起即以上開
    電話與告訴人聯繫購車事宜，顯屬有誤。又被告取出電擊棒
    並連續按下開關發出啪啪聲音之後，告訴人於偵查中即已表
    明未看到電擊棒，於本院進而表明只是聽到聲音即跑離，原
    判決卻認定告訴人見狀即朝地下室出口奔跑，亦即認為告訴
    人已看到電擊棒，亦有未合。再依勘驗該電擊棒及證人鍾文
    進陳述之情形，連續按下電擊棒開關，會發出連續之啪啪聲
    響，如短時間觸擊會產生發麻之現象，長時間3、5秒觸擊皮
    膚，可能產生灼傷。則告訴人既聽到類似捕蚊燈之連續啪啪
    聲，又感覺麻麻的，究竟有否遭電擊棒觸擊到？或只是心理
    上之感受？原判決僅以告訴人身上未留下燒灼痕跡或後遺症
    ，而認為被告並未持以電擊，於理由之說明上容未充分，對
    於被告究竟拿出電擊棒所為何事，亦未認定明白。檢察官提
    起上訴，認被告意圖為自己不法之所有，並以電擊棒攻擊告
    訴人而強取該重型機車，應成立強盜犯行，指摘原判決不當
    云云，雖無足採，惟原判決既有可議，自應由本院予以撤銷
    改判。
五、爰審酌被告並無前科（參卷附本院被告前案紀錄表）及其犯
    罪之動機、目的、手段、對告訴人所生之危害，犯後已與告
    訴人成和解，據告訴人陳述在卷，並有和解書附卷可稽（見
    原審卷第155頁）等一切情狀，量處如主文所示之刑，並諭
    知易科罰金之折算標準。至扣案之電擊棒1支及套子1個，
    係被告之父宋新民所有，已據被告及證人鍾文進陳述在卷，
    且非屬違禁物，故不宣告沒收。
據上論斷，應依刑事訴訟法第369條第1項前段、第364條、第299
條第1項前段、第300條、刑法第304條第1項、第41條第1項、罰
金罰鍰提高標準條例第1條前段、第2條，判決如主文。
本案經檢察官郭弘佑到庭執行職務。
中    華    民    國    95    年    4     月    20    日
                  刑事第二庭審判長法  官  蔡國在
                                  法  官  江振義
                                  法  官  王詠寰
以上正本證明與原本無異。
檢察官如不服本判決，應於收受送達後十日內向本院提出上訴書
狀，其未敘述上訴之理由者並得於提起上訴後十日內向本院補提
理由書（均須按他造當事人之人數附繕本）。
被告不得上訴。
                                  書記官  駱麗君
中    華    民    國    95    年    4     月    20    日
附錄：本案論罪科刑法條全文
刑法第304條
以強暴、脅迫使人行無義務之事或妨害人行使權利者，處 3 年以
下有期徒刑、拘役或 300 元以下罰金。
前項之未遂犯罰之。


司法院資訊處製作；財團法人民間司法改革基金會備份。
